臺灣高雄地方法院刑事判決　　　　　　　　　　　　九十三年度簡上字第三五一號
　　上　訴　人　臺灣高雄地方法院檢察署檢察官
　　即 公訴 人
　　被　　　告　丁○○
右列上訴人因被告傷害案件，不服本院高雄簡易庭九十三年度簡字第一八九九號中華
民國九十三年四月三十日所為第一審簡易判決（聲請簡易判決處刑案號：九十三年度
偵字第三八五號），提起上訴，本院管轄之第二審合議庭判決如左：
    主  文
原判決撤銷。
丁○○傷害人之身體，處拘役拾日，如易科罰金，以佰元折算壹日。
    事  實
一、丁○○與甲○○二人均為計程車司機，於民國九十二年十一月十五日上午四時四
    十五分許，在高雄市苓雅區○○○路三十三號霖園飯店旁排班時，因細故爭吵，
    詎丁○○竟基於傷害人身體之犯意，徒手毆打甲○○之臉部，致甲○○受有左臉
    挫傷之傷害。
二、案經告訴人甲○○訴由高雄市政府警察局苓雅分局報請臺灣高雄地方法院檢察署
    檢察官聲請簡易判決處刑。
    理  由
一、前揭犯罪事實，業據被告丁○○於警詢及本院審理時坦承不諱，核與告訴人此部
    分之指訴相符，復有阮綜合醫院九十二年十一月廿八日驗傷診斷書一紙在卷足憑
    ，足證被告之自白與事實相符，堪信為真實；從而，本案事證明確，被告犯行洵
    堪認定。
二、核被告所為，係犯刑法第二百七十七條第一項之傷害罪。被告犯罪事證既明，原
    審據予以論罪科刑，固非無據，惟被告僅有出手毆打告訴人臉部，致告訴人受有
    左臉挫傷之傷害犯行，原審誤認告訴人右腳踝骨折併脫臼之傷害亦為被告所為，
    尚有未洽，詳如後述；另檢察官上訴，認原審量刑過輕，雖非屬實，惟原判決既
    有上述可議之處，自應予以撤銷改判。爰審酌被告僅因細故即出手毆打告訴人臉
    部，罔顧國家法治，及其傷害手段、被害人傷害程度暨被告犯後態度等一切情狀
    ，量處如主文所示之刑，併諭知易科罰金之折算標準，以資懲儆。
三、公訴意旨另認：被告丁○○基於傷害犯意，攻擊告訴人甲○○右腳踝處，致告訴
    人受有右踝內外後側骨折併脫臼之傷害，因認被告此部分行為亦涉犯傷害罪嫌云
    云。
  (一)按犯罪事實應依證據認定之，無證據不得推定其犯罪事實；不能證明被告犯罪者
    ，應諭知無罪之判決，刑事訴訟法第一百五十四條、第三百零一條第一項分別定
    有明文。而認定不利於被告之事實，須依積極證據，苟積極證據不足為不利於被
    告事實之認定時，即應為有利於被告之認定，更不必有何有利之證據；告訴人之
    告訴，係以使被告受刑事訴追為目的，是其陳述是否與事實相符，仍應調查其他
    證據以資審認，最高法院三十年上字第八一六號、五十二年台上字第一三○○號
    判例可資參照。
  (二)公訴人認被告此部分涉有傷害犯行，無非係以告訴人指訴、阮綜合醫院驗傷診斷
    書一紙為其論據。惟被告於本院審理時已堅詞否認有此部分傷害行為，辯稱：係
    告訴人自己站立不穩而摔倒所致等語。
  (三)經查：
    1.告訴人雖指訴其右踝骨折並脫臼之傷害係遭被告以腳踢擊所致，並提出阮綜合
      醫院九十二年十一月廿八日驗傷診斷書一紙為據，惟查，該阮綜合醫院驗傷診
      斷書雖載明告訴人於就診時受有「右踝內外後側骨折併脫臼」之傷害，惟無法
      證明該傷勢確係被告傷害所致。
    2.經本院去函阮綜合醫院詢問告訴人右踝傷勢之可能成因，該醫院則以九十三年
      七月七日阮醫教字第九三三○○號函覆稱：告訴人所受踝關節骨折脫臼之傷勢
      因跌倒所致之可能性較大，僅於病人有明顯下肢撞擊傷勢時，始較有可能為重
      物撞擊（如腳踹）所造成等語；復經本院再度函詢該醫院告訴人就醫時該患處
      是否有明顯撞擊傷勢，該醫院再以九十三年七月十九日阮醫教字第九三三一五
      號函覆稱：告訴人於九十二年十一月十五日（即案發當日）至該院急診時，右
      踝並無明顯撞擊傷等語，綜上，足証告訴人右踝骨折併脫臼之傷害，應非被告
      腳踢所致。
    3.參以告訴人於警詢及本院訊問時均指訴稱：被告打我後，我就開車門要跟被告
      理論，車門剛打開，我的左腳踏在地上要下車，右腳剛剛接觸到地面還沒站穩
      ，被告就用腳踹我右腳腳踝側面，導致我受有前開傷害云云，惟其所述顯與其
      傷勢及前揭阮綜合醫院就其傷勢成因所為說明相互矛盾，顯見告訴人指訴被告
      以腳踢其右腳踝致其受有右踝骨折併脫臼之傷害等情，並非屬實；而證人即當
      時在場之排班計程車司機乙○○於本院九十三年七月廿一日訊問時，亦稱其僅
      看到告訴人倒臥在地，然並未目擊告訴人係自己跌倒或被踢傷，從而其證詞亦
      無法證明告訴人前揭右踝傷勢係被告踢擊所致。
    4.此外，復查無其他積極證據足資證明被告有此部分犯行，自不能僅憑前述驗傷
      單及告訴人指訴，即認定告訴人所受右踝傷勢係被告基於傷害犯意所為。
四、告訴人所指訴之上開內容，缺乏補強證據為佐，自無從僅依其陳述即為斷罪之基
    礎。此部分既不能證明被告犯罪，惟公訴意旨認此部分與前揭論罪科刑之被告傷
    害犯行，具有接續犯之實質上一罪關係，爰不另為無罪之諭知。
據上論結，應依刑事訴訟法第四百五十五條之一第三項、第三百六十九條第一項前段
、第三百六十四條、第二百九十九條第一項前段，刑法第二百七十七條第一項、第四
十一條第一項，罰金罰鍰提高標準條例第一條前段、第二條，判決如主文。
本案經檢察官丙○○到庭執行職務。
中      華      民      國      九十三      年      八      月    三    日
                                  臺灣高雄地方法院刑事第十五庭
                                  審判長  法  官    張維君
                                          法  官    伍逸康
                                          法  官    洪珮婷
右正本證明與原本無異。
不得上訴。
                                          書記官    于耀文
中    華    民    國      九十三      年      八        月      六日
附錄法條：
中華民國刑法第二百七十七條
傷害人之身體或健康者，處三年以下有期徒刑、拘役或一千元以下罰金。
